臺灣臺中地方法院刑事裁定　　　　　　　100年度簡抗字第8號
抗　告　人
即受判決人　陳瓊姿
上列抗告人即受判決人因毒品危害防制條例案件聲請再審，不服
本院民國100年10月26日99年度聲簡再字第3號第一審裁定，提起
抗告，本院管轄之第二審合議庭裁定如下：
    主  文
抗告駁回。
    理  由
一、抗告意旨如附件刑事抗告狀所載。
二、按有罪之判決確定後，有左列情形之一者，為受判決人之利
    益，得聲請再審︰(1)原判決所憑之證物已證明其為偽造或變
    造者。(2)原判決所憑之證言、鑑定或通譯已證明其為虛偽者
    。(3)受有罪判決之人，已證明其係被誣告者。(4)原判決所憑
    之通常法院或特別法院之裁判已經確定裁判變更者。(5)參與
    原判決或前審判決或判決前所行調查之法官，或參與偵查或
    起訴之檢察官，因該案件犯職務上之罪已經證明者，或因該
    案件違法失職已受懲戒處分，足以影響原判決者。(6)因發現
    確實之新證據，足認受有罪判決之人應受無罪、免訴、免刑
    或輕於原判決所認罪名之判決者。前項第1款至第3款及第5
    款情形之證明，以經判決確定，或其刑事訴訟不能開始或續
    行非因證據不足者為限，得聲請再審，刑事訴訟法第420條
    定有明文。次按刑事訴訟法第420條第1項第1款之證明，以
    經判決確定或其刑事訴訟不能開始或續行，非因證據不足者
    為限，始得為據以聲請再審，此稽之同法第420條第2項規定
    可明；同條第6款所謂「發現確實之新證據」，係指該證據
    於事實審法院判決前已經存在，為法院、當事人所不知，不
    及調查斟酌，至其後始行發現，且就證據本身形式上觀察，
    固不以絕對不須經過調查程序為條件，但必須顯然可認為足
    以動搖原有罪確定判決，而為受判決人無罪、免訴、免刑或
    輕於原判決所認罪名之判決者為限。亦即該新證據除須可認
    為確實具有足以動搖原確定判決，而對受判決人為更有利判
    決之「確實性」外，尚須具備該證據係在事實審法院於判決
    前已存在，因未經發現，不及調查斟酌，或審判時未經注意
    ，至其後始行發現之「嶄新性」特質，二者均屬不可或缺，
    倘若未具備上開確實性與嶄新性二種聲請再審新證據之特性
    ，即不能據為聲請再審之原因（最高法院28年抗字第8號、
    33年抗字第70號判例意旨參照）。是如當事人所提出之證物
    ，不足以影響判決結果，或經法院依調查之結果，本於論理
    法則、經驗法則，取捨證據後，認定事實者，則不包括之。
三、經查：
  (一)抗告人因施用第一級毒品案件，經本院以99年度簡字第611
    號判決判處有期徒刑6月，如易科罰金，以新臺幣1,000元折
    算1日，嗣被告（即本案抗告人）不服提起上訴，經本院於
    100年3月1日以99年度簡上字第847號判決駁回上訴確定，是
    本案確定判決為本院99年度簡上字第847號判決（下稱原確
    定判決），合先敘明。
  (二)本件抗告人抗告狀中雖以中國醫藥大學附設醫院99年11月19
    日院醫藥字第0990012352號函文及詮昕科技股份有限公司99
    年12月6日詮昕字第99054號函文為新證據，據以提出再審聲
    請，並執為抗告之理由，惟抗告人所指之上開中國醫藥大學
    附設醫院99年11月19日院醫藥字第0990012352號函文及詮昕
    科技股份有限公司99年12月6日詮昕字第99054號函文，均係
    抗告人所犯施用第一級毒品案件，於本院99年度簡上字第84
    7號一案之合議庭審理期間，經本院向上開醫院及公司函詢
    所得之證據（見本院99年度簡上字第847號卷第32、43頁）
    ，而該等證據資料於事實審法院判決（即原確定判決）前既
    已存在，並於審理期日提示予抗告人、檢察官表示意見（見
    本院99年度簡上字第847號卷100年2月14日審判筆錄第7頁）
    ，顯與前述新證據須為法院、當事人所不知而不及調查斟酌
    之要件不合，亦即抗告人所指之新證據並不具有前述「嶄新
    性」之要件，不能為再審之原因。另原裁定就抗告人本件聲
    請再審意旨所指之事項，細繹其內容，均係就原確定判決訴
    訟內之證據資料再為爭辯，並未據其提出任何新證據，所指
    各節亦無一得據以聲請再審之新證據，核與刑事訴訟法第42
    0條第1項第6款之規定不符，認均無理由，駁回抗告人之聲
    請，經核均無不當。從而，原裁定駁回抗告人再審之聲請，
    核無不當，抗告人猶執陳詞抗告，指摘原裁定不當，請求撤
    銷原裁定准予再審，難認有理由，應予駁回。
據上論斷，依刑事訴訟法第455條之1 第4項、第5項、第412條，
裁定如主文。
中    華    民    國   100    年    12    月    30    日
                  刑事第十三庭   審判長法  官  賴妙雲
                                       法  官  蔡美華
                                       法  官  黃麗玲
以上正本證明與原本無異。
不得再抗告。
中    華    民    國   100    年    12    月    30    日
                                       書記官  黃毅皓